# 公路试通行期间的通行费收入在现金流量表如何填列？

提问人：柳寒秋 时间：2016-03-03 16:50:21
一公路企业修了一段公路。目前只有部分路段已完工开始试通车，公路整体完工95%左右。每年通行费上亿元，请问能否将其作为销售商品、提供劳务收到的现金呢，还是直接冲减工程项目投资的现金流出？

回答人：chenyiwei
该公路是否已达到预定可使用状态？如果尚未达到预定可使用状态，则试通车期间净收入可冲减固定资产或无形资产的成本，现金流量表中列报为收到的其他与投资活动有关的现金。